臺灣臺北地方法院交通事件裁定　　　　　　　　　九十二年度交聲字第一一○九號
　　原處分機關　臺北市交通事件裁決所
　　異　議　人
　　即受處分人　甲○○
右列受處分人因違反道路交通管理處罰條例案件，對於臺北市交通事件裁決所中華民
國九十二年八月二十八日所為之處分（原處分案號：北市裁三字第裁二二─ＡＢＹ四
三四一九二號），聲明異議，本院裁定如左：
    主      文
異議駁回。
    理      由
一、按「汽車駕駛人，有左列情形之一者，處新臺幣六千元以上一萬二千元以下罰鍰
    ，並當場禁止其駕駛及扣留其車輛牌照：‧‧‧七、駕駛執照吊扣期間駕車者。
    」、「第一項第五款、第六款之駕駛執照，均應扣繳之；第七款並吊銷其駕駛執
    照」、「汽車駕駛人，曾依本條例其他各條規定吊銷駕駛執照者，一年內不得考
    領駕駛執照」，道路交通管理處罰條例第二十一條第一項第七款、第四項、第六
    十七條第三項分別定有明文。又行為人如係在駕駛執照吊扣期間駕駛汽車，經警
    舉發，而在舉發通知單上所載之應到案日期前到案聽候裁決，經主管機關調查後
    仍認定有上開違規行為者，依違反道路交通管理事件統一裁罰基準及處理細則（
    下稱處理細則）第四十四條第一項及違反道路交通管理事件統一裁罰基準表（下
    稱基準表）之規定，需對該行為人處以新臺幣（下同）九千元之罰鍰，並吊銷其
    駕駛執照，且一年內不得考領駕駛執照。
二、本件異議人即受處分人甲○○於民國九十二年四月十一日二十二時十五分許，駕
    駛王堯輝所有之車牌號碼ＤＢ─九三六三號自用一般小客車，行經臺北市○○路
    右轉錦州街口時，因當時路口號誌燈已轉換，致使受處分人所駕駛之車輛無法通
    過路口而臨停於行人穿越道上，有妨礙他車及行人通行之情事，為在該處執勤之
    臺北市政府警察局中山分局民權一派出所員警郭國良認受處分人有違反道路交通
    管理處罰條例第五十八條第三款路口未淨空妨礙他人車輛通行之行為掣單舉發，
    並將舉發通知單交受處分人簽收（此部分受處分人未向本院聲明異議）。嗣該員
    警於將該舉發通知單移送監理機關列管之際，查知受處分人於前揭時、地駕駛汽
    車時，受處分人之汽車駕駛執照已遭吊扣，遂再於九十二年七月二日逕行掣單舉
    發受處分人有違反道路交通管理處罰條例第二十一條第一項第七款在駕駛執照吊
    扣期間駕車規定之行為（舉發通知單號碼為第ＡＢＹ四三四一九二號，惟受處分
    人違規日期應為九十二年四月十一日，舉發通知單誤為九十二年七月二日二十時
    ，應予更正），經將該舉發通知單送達受處分人後，受處分人在舉發通知單上所
    載之應到案日期（即九十二年八月八日）前之九十二年七月四日向原處分機關提
    出申訴，經原處分機關請舉發單位即臺北市政府警察局中山分局調查結果，仍認
    受處分人有前開違規行為，原處分機關乃依前揭道路交通管理處罰條例第二十一
    條第一項第七款（漏載同條第四項及第六十七條第三項）、處理細則第四十四條
    第一項暨基準表之規定，於九十二年八月二十八日就受處分人駕駛執照吊扣期間
    內駕車之行為，裁處罰鍰九千元，並吊銷駕駛執照及一年內不得考領駕駛執照在
    案（受處分人違規日期應為九十二年四月十一日，原處分機關誤為九十二年七月
    二日，應予更正）。
三、訊據受處分人矢口否認有何違反道路交通管理處罰條例規定之行為，辯稱：當日
    駕駛該部車輛搭載伊至該處之人為伊兄王堯輝，係因王堯輝路邊停車下車購物而
    受委託代為看管車輛，車子當時並非行駛中，且當時因無法與車主取得聯絡，為
    免車輛遭受拖吊處分而接受員警開單告發，伊非真正駕駛人云云。
四、經查：受處分人之汽車駕駛執照確實遭吊扣處分，此為受處分人所不否認，且前
    開駕駛執照吊扣之期間為自九十二年三月二十一日起至九十二年六月二十日止，
    有臺北市交通事件裁決所九十三年三月十二日北市裁四字第○九三三二三○三○
    ○○號函在卷可稽。又受處分人確有於九十二年四月十一日之駕駛執照吊扣期間
    內駕車之行為，業據證人即開單告發受處分人之員警郭國良於本院九十二年十月
    十五日調查時，以具結擔保其供述之真實性，並在負擔偽證罪之心理處罰心理狀
    態下證稱：「當時受處分人是開車從松江路由南往北，右轉錦州街，在錦州街二
    四二巷附近被我攔下，當時是受處分人駕駛的沒錯，當時車上有三、四個人，攔
    下後我就當場告發他違反道路交通管理處罰條例第五十八條第三款路口未淨空，
    妨礙他人行駛。然後受處分人聲明異議，我們才發現受處分人於駕照吊扣期間違
    規駕駛車輛，所以我們才補告發駕照吊扣期間駕車，那張罰單他也有聲明異議。
    」、「當時確實是在庭的駕駛人駕駛的沒錯，坐在駕駛座的人就是他，車輛確實
    有在行駛中，是被我們攔停下來的。車子確實是受處分人開的。」等語明確（見
    本院九十二年十月十五日訊問筆錄）。按證人郭國良乃為原處分機關所認定受處
    分人有前開違規行為之原證人，其並到庭在本院面前以言詞供述本件訴訟上之待
    證事實（即受處分人有前開違規事實），本院由其上開證詞已得有受處分人確有
    上開違規行為之心證，且於本件卷存證據資料內並無任何積極證據足以證明證人
    郭國良上開證詞係屬虛偽，亦無足以令人顯信證人郭國良之證述為不可採之品性
    證據或前科證據存在，本院自不得僅以證人郭國良係本件開單告發受處分人之員
    警而全盤抹煞其在訴訟上所具有之原證人資格，且交通警察掣單舉發違反道路交
    通管理處罰條例所列之違規事實，本質上為行政處分，係公務員基於職務上之權
    力，依法就特定之具體事件所為之具公法上效果之單方面行政行為，基於公務員
    為公法上行為具有公信力之原則，該行政行為當可被推定為真正，其據以依法處
    分之事實認定亦為正確無誤，若謂公務員一切行政行為均需預留證據以證其實，
    則國家行政勢必窒礙難行，據此，刑事訴訟法就犯罪證據有關之規定中與屬行政
    秩序罰之交通違規裁罰本質不合之部分，自不在準用之列，況本院經查亦無任何
    證據足資證明證人郭國良有捏造事實違法取締之情事，則執勤員警本其維護交通
    秩序、安全職責所為之舉發，自應受到合法、正確之推定。末以證人王堯輝於本
    院調查時，稱不知道受處分人有一張被舉發駕照吊扣期間駕車之通知單，且不知
    當日是否為彼所駕車，無法確定是否由彼所駕駛等語（見本院九十二年十二月二
    十四日訊問筆錄），是依證人王堯輝之證言顯無足認當日駕駛該部車輛之人確非
    受處分人，自無從為受處分人有利之認定。綜上，本件受處分人既未能提出證據
    以資證明伊確無違規行為，僅空言以當日駕駛該部車輛搭載伊至該處之人為伊兄
    王堯輝，係因王堯輝路邊停車下車購物而受委託代為看管車輛，車子當時並非行
    駛中，且當時因無法與車主取得聯絡，為免車輛遭受拖吊處分而接受員警開單告
    發，伊非真正駕駛人云云為辯，自無足採，本件事證明確，受處分人確有前開違
    規行為堪以認定。
五、綜上所述，受處分人確有在駕駛執照吊扣期間駕車之違規行為，且已於舉發通知
    單上所載應到案日期前向原處分機關提出申訴，從而原處分機關依前揭道路交通
    管理處罰條例第二十一條第一項第七款、第四項、第六十七條第三項及處理細則
    第四十四條第一項暨基準表之規定，裁處受處分人罰鍰九千元，吊銷駕駛執照及
    一年內不得考領駕駛執照，核無違誤，本件受處分人之異議為無理由，應予駁回
    。
據上論斷，應依道路交通案件處理辦法第十九條，裁定如主文。
中　　　華　　　民　　　國　　九十三　　年　　  三　　  月　　二十九　　日
                                    臺灣臺北地方法院交通法庭
                                        法  官  黃  紹  紘
如不服本裁定，應於送達後五日內，向本院提出抗告狀。
右正本證明與原本無異。
                                        書記官  劉  新  怡
中　　　華　　　民　　　國　　九十三　　年　　  三　　  月　　二十九　　日
